【裁判字號】    97,聲,273
【裁判日期】    970610
【裁判案由】    停止執行
【裁判全文】
臺灣嘉義地方法院民事裁定               97年度聲字第273號
聲  請  人  甲○○
相  對  人  王虹浣原名乙○○.
上列當事人間聲請停止執行事件，本院裁定如下：
  主  文
聲請人供擔保新臺幣拾肆萬仟捌佰零貳元後，本院民國九十
七年度執字第一三六七四號強制執行事件之強制執行程序，於本
院民國九十七年度訴字第三三三號異議之訴事件裁判確定、和解
或撤回起訴前，應暫予停止。
  理  由
一按有回復原狀之聲請，或提起再審或異議之訴，或對於和解為
  繼續審判之請求，或提起宣告調解無效之訴、撤銷調解之訴，
  或對於許可強制執行之裁定提起抗告時，法院因必要情形或依
  聲請定相當並確實之擔保，得為停止強制執行之裁定，強制執
  行法第18條第2項定有明文。又按法院依強制執行法第18條第2
  項定擔保金額，而為准許停止強制執行之裁定者，該項擔保係
  備供債權人因停止執行所受損害之賠償，其數額應依標的物停
  止執行後，債權人未能即時受償或利用該標的所受之損害額，
  或因另供擔保強制執行所受之損害額定之，非以標的物之價值
  或其債權額為依據（最高法院民國86年度臺抗字第442號裁定
  、91年度臺抗字第113號裁定參照）。
二本件聲請人主張：聲請與相對人簽立買賣契約，出賣坐落嘉義
  縣中埔鄉○○段257號土地其中100坪土地予相對人，因受農業
  發展條例第16條不得分割之限制，尚未辦理移轉登記。聲請人
  為擔保依買賣契約所約定得移轉後移轉義務之履行，約定在上
  開土地上設定抵押權以作為如聲請人不履行移轉義務，應賠償
  相對人新臺幣（下同）3,000,000元債務之擔保，並簽發票面
  金額3,000,000元之本票交予相對人收執，以為擔保。然聲請
  人並未違反上開約定而拒不移轉登記，亦即並未對相對人負有
  3,000,000元債務，詎相對人竟聲請拍賣上開抵押物，現由本
  院以97年度執字第13674號事件受理。聲請人已就上開執行程
  序提起異議之訴，由本院以97年度訴字第333號事件受理在案
  ，上開執行程序一旦拍賣，勢難回復原狀，有停止執行之必要
  ，且因聲請人已屆70高齡，無工作能力，無力負擔高額擔保金
  ，爰聲請裁定免供擔保，停止前開執行事件之強制執行程序。
三本院之判斷：
(一)經查，相對人以聲請人對其負有2,700,000元債務為由，聲請
  拍賣上開不動產，現由本院以97年度執字第13674號事件受理
  ，聲請人主張其並未對相對人負有債務，並就上開執行程序提
  起異議之訴，由本院以97年度訴字第333號事件受理等情，業
  據聲請人提出起訴狀為證，並經本院調閱上開執行事件卷宗及
  本院97年度訴字第333號事件卷宗核閱無訛。是依前揭規定，
  聲請人聲請停止上開執行事件之執行程序，為有理由，本院自
  得裁定相當並確實之擔保而停止前揭執行事件之程序。
(二)關於定供擔保金額部分：
  經查，相對人以聲請人對其負有2,700,000元債務為由，聲請
  本院以95年度拍字第22號裁定准予拍賣上開抵押物，於前揭拍
  賣抵押物執行事件聲請執行之債權額2,700,000元，又前揭不
  動產面積1017.96平方公尺，公告現值每平方公尺4,800元，相
  對人之抵押權設定權利範圍0000000分之324746，價值1,586,7
  77元〔4,800×1017.96×324746／0000000＝1,586,777，元以
  下四捨五入〕等情，業據本院調取上開執行事件卷宗核閱明確
  ，相對人聲請執行之債權額固為2,700,000元，然其據以聲請
  執行之執行名義為拍賣抵押物裁定，且其抵押權設定範圍價值
  為1,586,777元，是聲請人聲請停止執行，相對人因停止執行
  無法即時取得運用資金為1,586,777元，本件停止執行之擔保
  金酌定，自應審酌相對人未能即時受償1,586,777元所受損害
  ，故本件停止執行擔保金之酌定，應以此金額所受之法定遲延
  利息損害為考量。再參酌本件異議之訴事件之主要爭執在於聲
  請人對相對人有無債務存在，屬得上訴至第三審事件，依司法
  院頒布之辦案要點規定，第一、二、三審辦案期限合計約4年4
  月，以法定週年利率5%計算，相對人所受未能及時受償之損害
  應為343,802元（計算式：1,586,777×0.05÷12×52＝343,80
  2，元以下四捨五入），爰酌定為本件之擔保金額。至聲請人
  以其無力提供擔保，請求免供擔保乙節，然本院認聲請人聲請
  停止執行，造成相對人所持執行名義內所載債權內容未能立即
  獲得滿足，如將來聲請人於本院所提起前揭異議之訴受不利益
  之判決，則因本件停止執行之結果，對債權人而言，恐難謂無
  損害，為填補相對人因遲延受償所可能遭受之損害，應酌定相
  當之數額命聲請人為相對人提供擔保，聲請人主張免供擔保，
  尚有未合。
四依強制執行法第18條第2項，裁定如主文。
中    華    民    國    97    年     6    月    10    日
                  民事第二庭  法  官  蘇雅慧
為正本係照原本作成。
如對本裁定抗告須於裁定送達後10日內向本院提出抗告狀，並繳
納裁判費新臺幣1,000元。
中    華    民    國    97    年     6    月    10    日
                              書記官  劉昀匊


司法院資訊處製作；財團法人民間司法改革基金會備份。
